【裁判字號】    98,交聲,194
【裁判日期】    980606
【裁判案由】    交管條例聲異
【裁判全文】
臺灣板橋地方法院交通事件裁定         98年度交聲字第194號
原處分機關  交通部公路總局臺北區監理所
異  議  人
即受處分人  乙○○
上列異議人即受處分人因違反道路交通管理處罰條例案件，對於
原處分機關交通部公路總局臺北區監理所於中華民國97年12月9
日所為之北監自裁字裁40-C00000000號裁決不服，聲明異議，本
院裁定如下：
    主  文
異議駁回。
    理  由
一、異議意旨略以：伊於民國97年10月4 日晚上7 時許，駕駛車
    號9C-7506 號自小客車行經臺北縣中和市○○路往板橋方向
    行駛，欲左轉景平路151 巷，時值該路口交通號誌顯示紅燈
    及左轉綠燈，伊遂依號誌指示左轉駛入151 巷內，卻遭員警
    攔停制單舉發「紅燈左轉」，此顯與事實有違。為此聲明異
    議，請求撤銷原處分云云。
二、按汽車駕駛人，行經有燈光號誌管誌之交岔路口闖紅燈者，
    處新臺幣（下同）1,800 元以上5,400 元以下罰鍰；又汽車
    駕駛人有上開行為時，除依原條款處罰鍰外，並予記違規點
    數3 點，道路交通管理處罰條例第53條第1 項、第63條第1
    項第3 款分別定有明文。
三、經查：
(一)、異議人即受處分人乙○○於上開時間，駕駛前開汽車沿臺北
    縣中和市○○路往板橋方向行駛，行經臺北縣中和市○○路
    與景平路151 、278 巷之交岔路口，於其行駛方向所設置之
    燈光管制號誌為紅燈時，闖越紅燈通過該交岔路口左轉至景
    平路151 巷內，為員警甲○○當場攔停制單舉發之事實，業
    據異議人坦認：伊於上開時、地，駕駛該汽車左轉至景平路
    151 巷等語甚明，並有證人即員警甲○○於本院訊問時具結
    證述：當時伊站在景平路151 巷口內，距離巷口約3、4公尺
    ，於景平路151 、278 巷號誌是綠燈時，伊看到景平路27 8
    巷有機車駛出路口左轉景平路，所以伊確定景平路方向號誌
    應該是紅燈，並無左轉綠燈之情形，異議人駕車從景平路紅
    燈左轉至景平路151 巷；照片（本院卷第17至18頁）是伊拍
    的，本院卷第17頁照片是從伊所站景平路151 巷口位置往景
    平路278 巷所拍的，當景平路278 巷綠燈時，景平路方向號
    誌就均是紅燈如本院卷第18頁照片所示；該交岔路口燈號之
    時相順序是景平路278 、151 巷綠燈時，景平路雙向號誌紅
    燈，再來是278 、151 巷紅燈時，景平路雙向是綠燈直行號
    誌，再來景平路變黃燈再變紅燈，雙向會亮起綠色左轉燈號
    ；當時異議人左轉至151 巷時，景平路151 、278 巷綠燈約
    有3 、4 秒，因為伊看到景平路278 巷機車約3 、4 台駛出
    ，機車有分別往151 巷及景平路方向，在機車行駛到該交岔
    路口中間時就看到異議人車子駛出，異議人有稍微等停機車
    過路口後才左轉，異議人等停時間沒有很久；伊認為異議人
    闖紅燈，是因為伊看到278 巷號誌是綠燈，且有機車從該巷
    口駛出；伊所站位置距離巷口約2 到4 公尺，如現場圖（詳
    見本院卷第16頁）所示的位置，且依伊視力及所站位置可以
    清楚無誤看到278 巷號誌；該路口有路燈；因為是現場攔查
    ，沒有拍照，且該路口沒有監視器等語（詳見本院卷第27至
    29頁）明確，並有臺北縣政府警察局97年10月4 日北縣警交
    字第C00000000 號舉發違反道路交通管理事件通知單、現場
    圖各1 紙及現場照片4 幀（詳見本院卷第16至18頁）在卷可
    稽；且衡諸證人甲○○與異議人素不相識，自無仇隙怨懟，
    應無虛詞構陷異議人之理，且證人甲○○所述前開情狀至為
    明確；況異議人自承：伊車上有載家人，所以伊跟家人講話
    ，直到行駛到路口才注意到前方路口號誌，所以先前路口號
    誌為何伊沒有注意等語（詳見本院卷第27頁），是異議人對
    於該路口號誌之認知是否無訛，顯有疑義。故異議人辯稱：
    當時伊依照路口左轉燈號誌左轉云云，即屬無據。則異議人
    於上開時、地，駕車闖越紅燈左轉之事實，堪予認定。
(二)、綜上所述，異議人於上開時、地，駕車闖越紅燈左轉之行為
    屬實，原處分機關據以援引前揭規定，裁處罰鍰1,800 元，
    並記違規點數3 點並無不當，本件異議為無理由，應予駁回
    。
四、據上論斷，應依道路交通案件處理辦法第19條，裁定如主文
    。
中    華    民    國    98    年    6     月    6     日
                  交通法庭法  官  饒金鳳
以上正本證明與原本無異。
如不服本裁定應於送達後5日內向本院提出抗告狀。
                          書記官  王春森
中    華    民    國    98    年    6     月    6     日


司法院資訊處製作；財團法人民間司法改革基金會備份。
